臺灣彰化地方法院刑事判決
109年度訴字第971號
公  訴  人  臺灣彰化地方檢察署檢察官  
被      告  陳韋廷



上列被告因加重詐欺案件，經檢察官提起公訴（108年度偵字第9
380、9381、9596、9870、10729號、109年度偵字第2643、3762
、5636、5684號、109年度少連偵字第145號），及移送併辦（10
9年度偵字第3761號、109年度少連偵字第58、59號），本院判決
如下：
    主  文
本件公訴不受理。
    理  由
一、公訴意旨略以：
  ㈠緣甲○○（暱稱為「悟空」）、秦定達（暱稱為「泰國代購」
    、「時尚咖啡館」、「靜如止水」，通緝中）基於發起、主
    持、操縱或指揮犯罪組織之犯意聯絡，發起、主持三人以上
    、以實施詐術為手段，所組成具有持續性、牟利性之有結構
    性組織（下稱上開甲○○、秦定達主持之詐騙組織），並設立
    微信群組暱稱「真‧戰國無雙」、「冠軍團隊」之群組方便
    成員聯絡。由秦定達負責招募車手頭（即俗稱水房）；並於
    車手取款前，在現場將人頭帳戶之提款卡交付車手頭；於車
    手頭向收水手收取領得之詐騙贓款後，向車手頭拿取贓款並
    分配車手、收水手、車手頭之酬勞等事項。而甲○○則是於上
    開等群組內指示車手頭將人頭帳戶之提款卡交付車手，或指
    示車手拿取人頭帳戶之提款卡之位置；指示車手提領款項之
    處所及提領之數額；車手應如何將所領得之詐騙贓款交與收
    水手；收水手應如何將車手交付之贓款交與車手頭等事項。
  ㈡甲○○為提供車手頭、車手及收水便於提領詐騙贓款所用之車
    輛，先於民國108年6月1日前某時，在不詳地點，以電子設
    備登入微信網路聊天軟體，向不知情之址設臺中市○○區○○○
    路0段000號之聖達國際租賃股份有限公司豐原店店長藍文傑
    聯繫租用自用小客車事宜。丁○○即受甲○○指示，基於參與犯
    罪組織、幫助他人犯意實施詐欺取財等犯意，以酬勞新臺幣
    （下同）3600元之代價，誘使並吸收被告丙○○擔任人頭租用
    提領詐騙贓款所用之車輛，以規避查緝。被告丙○○並受甲○○
    之指示，明知擔任人頭供詐騙集團成員租用車輛使用，會不
    利警方追查詐騙集團成員，竟仍基於幫助他人實施詐欺取財
    之犯意，於108年6月1日某時，至上址聖達國際租賃股份有
    限公司豐原店，以自身年籍資料與藍文傑簽立車牌號碼000-
    0000號自用小客車之租賃契約（租賃期間為108年6月2日20
    時20分起至同年7月2日20時20分止，租金為每日1000元）協
    助詐騙集團成員規避查緝。甲○○另指示真實姓名、年籍不詳
    之上開甲○○、秦定達主持之詐騙組織成員，於108年6月2日2
    0時20分許，至上址聖達國際租賃股份有限公司豐原店將車
    牌號碼000-0000號自用小客車駛離，並於不詳時間、地點將
    之交與甲○○，作為車手部門提領詐騙贓款所用車輛。嗣甲○○
    另以電腦相關設備登入微信網路聊天軟體向藍文傑續租車牌
    號碼000-0000號自用小客車至108年8月3日，於翌（4）日甲
    ○○另指示溫嵩林（另由警追查中）至上址聖達國際租賃股份
    有限公司豐原店與藍文傑簽立車牌號碼000-0000號自用小客
    車之租賃契約（租賃期間為108年8月4日15時起至同年8月10
    日21時止，租金為每日1,000元）。後甲○○又以電腦相關設
    備登入微信網路聊天軟體向藍文傑續租車牌號碼000-0000號
    自用小客車至108年8月31日止。被告丙○○再受甲○○指示，明
    知擔任人頭供詐騙集團成員租用車輛使用，會不利警方追查
    詐騙集團成員，竟仍基於幫助詐欺取財之犯意，於108年8月
    27日某時，至上址聖達國際租賃股份有限公司豐原店與藍文
    傑簽立車牌號碼號APR-5657號自用小客車之租賃契約（租賃
    期間為108年8月27日22時50分起至同年9月10日21時止，租
    金為每日1000元）。而甲○○先指示真實姓名、年籍不詳之上
    開甲○○、秦定達主持之詐騙組織成員，於108年8月27日22時
    50分前某時，將000-0000號自用小客車駛至上址聖達國際租
    賃股份有限公司豐原店歸還，再由丁○○延續前揭犯意，與真
    實姓名、年籍不詳之2名上開甲○○、秦定達主持之詐騙組織
    成員，於108年8月27日22時50分許，至上址聖達國際租賃股
    份有限公司豐原店將車牌號碼000-0000號自用小客車駛離，
    並於108年8月下旬某日晚間，在臺中市西屯區環中路與廣福
    路交岔路口處附近，將車牌號碼000-0000號自用小客車交與
    戊○○（暱稱「LY」，自108年8月中旬某日起加入）。
  ㈢因認被告丙○○涉犯刑法第30條第1項、第339條之4第1項第2款
    幫助加重詐欺取財罪嫌等語。
二、按被告死亡者，應諭知不受理之判決，並得不經言詞辯論為
    之，刑事訴訟法第303條第5款、第307條定有明文。查被告
    丙○○於110年10月20日死亡，有個人戶籍資料查詢結果附卷
    可稽，依上規定，爰不經言詞辯論，逕為不受理之判決。
據上論斷，應依刑事訴訟法第303條第5款、第307條，判決如主
文。　　
中　　華　　民　　國　　111 　年　　1 　　月　　21　　日
                刑事第二庭  審判長法官  葉明松
                            法      官  陳怡潔
                            法      官  王祥豪
以上正本證明與原本無異。
如不服本判決應於收受判決後20日內向本院提出上訴書狀，並應
敘述具體理由；其未敘述上訴理由者，應於上訴期間屆滿後20日
內向本院補提理由書（均須按他造當事人之人數附繕本）「切勿
逕送上級法院」。
告訴人或被害人對於判決如有不服具備理由請求檢察官上訴者，
其上訴期間之計算係以檢察官收受判決正本之日期為準。
中　　華　　民　　國　　111 　年　　1 　　月　　21　　日
                            書  記  官  吳芳儀